臺灣士林地方法院刑事判決　　　　　　　 94年度訴字第337號
公　訴　人　臺灣士林地方法院檢察署檢察官
被　　　告　丁○○
指定辯護人　本院公設辯護人　丙○○
上列被告因加重強盜罪等案件，經檢察官提起公訴（94年度偵字
第4154號），本院判決如下：
    主  文
丁○○意圖為自己不法之所有，攜帶兇器，以強暴至使不能抗拒
，而使他人交付其物，處有期徒刑柒年貳月；又連續意圖為自己
不法之所有，而搶奪他人之動產，處有期徒刑拾月；又竊盜，處
有期徒刑參月，扣案機車鑰匙壹支沒收。應執行有期徒刑捌年，
扣案機車鑰匙壹支沒收。
    事  實
一、丁○○因缺錢花用，竟意圖為自己不法所有，於民國（以下
    同）93年10月12日10時左右，騎駛機車，戴口罩，攜帶其所
    有長約20公分之水果尖刀1 把，前往臺北市士林區○○○路
    ○ 段318 號震旦通訊行附近觀望，俟店內人員離開僅剩一位
    女店員甲○○在看店時，丁○○即進入該店內佯稱要看手機
    ，並指名要看指紋機，因店內展示架上所放的是展示用之假
    手機，甲○○乃起身進入店後之倉庫中拿取PANTECH 廠牌，
    型號GI100 之真實新指紋機2 支（價值約新臺幣｛下同｝4
    萬元）。斯時，丁○○即跟隨甲○○進入店後倉庫中，以右
    手持該尖刀朝向甲○○之腹部距腹部約10公分，以左手掐住
    甲○○之脖子等強暴方式，繼而命甲○○將該2 支指紋機放
    到丁○○所帶來之提袋中，致使甲○○不能抗拒而將自倉庫
    中甫取出之全新真實指紋機2 支，依丁○○之命令放入丁○○所帶來之提袋中，丁○○於強盜手機得手後，旋將上揭2
    支手機攜往台北縣三重地區之不詳通訊行出售，得款花用殆
    盡。
二、丁○○基於意圖為自己不法所有，搶奪他人動產之概括犯意
    ：
 1、先於94年4 月3 日下午1 時許，前往臺北縣蘆洲市○○○路
    125 號1 樓震旦通訊門市處，佯裝要購買手機，並向店員乙○○指名要看展示機種（PANTECH 廠牌，型號GI1OO 之指紋
    機）之真實機，當乙○○拿出真實指紋機交給丁○○後，丁○○又繼續佯稱要辦理大哥大的優惠方案，並要求乙○○幫
    忙查詢有無欠費紀錄，當乙○○低頭查詢丁○○之繳費紀錄
    時，丁○○即趁乙○○不備之際，將該尚在乙○○實力支配
    下之指紋機強取奪門而出，嗣並將該手機攜至台北縣三重市
    一帶出售變現花用。
 2、又承前搶奪之概括犯意，於94年4 月4 日下午6 時許，前往
    臺北市○○區○○路1 段319 號1 樓震旦通訊行，向店長戊○○佯稱要購買手機，並指名要看展示機型之PANTECH 廠牌
    ，GI100 型之指紋機，因戊○○本身即使用該型手機，故以
    其自己之手機向丁○○做介紹，然丁○○則要求另看該型之
    新手機，因戊○○表示款式都一樣，應該沒有再看另外新手
    機之必要；丁○○旋又表示希望能改看innostream i3000
    機型之手機，當戊○○依其要求交付該新型手機後，丁○○
    又藉口要辦理附門號的優惠方案，當戊○○低頭查詢相關資
    料時，丁○○即趁戊○○不備之際，將該尚在戊○○實力支
    配下之innostream i3000型手機持取奪門而出逃跑，嗣並將
    該手機攜至台北縣三重市一帶出售變現花用。
三、丁○○於94年4 月10日清晨，行經臺北市○○區○○街3 之
    1 號前，見己○○所有之JQM- 066號重機車，竟意圖為自己
    不法之所有，持其所有之機車鑰匙1 支，開啟該重機車之車
    頭鎖並將之發動竊取駛離而得手。
四、至94年4 月11日下午6 時左右，丁○○騎乘上開竊得之JQM-
    066 號重機車又重回臺北市士林區○○○路○ 段31 8號震旦
    通訊行附近，本想到全虹通信再重施故技，然為被震旦通訊
    行之店長認出其係93年10月間在該店內強盜手機之人而加以
    攔阻並報警，經警到場時又發現其所騎乘者為失竊贓車而循
    線查知其另涉強盜、搶奪之上情。
五、案經臺北市政府警察局士林分局報告臺灣士林地方法院檢察
    署檢察官偵查起訴。
    理  由
一、前揭犯罪事實業經被告丁○○於本院審理時均坦承不諱，核
    與被害人甲○○、乙○○於本院審理時結證情節相符，復經
    被害人戊○○於警詢中之供述、被害人己○○於警詢中之供
    述及偵查中結證情節均相符，此外復有被害人甲○○、乙○○、戊○○對被告丁○○之指認檔案照片各1 紙、被告丁○○在震旦行內湖店行搶過程中被監視器拍攝之照片2 張、臺
    北市政府警察局士林分局車輛協尋（尋獲）通報單與車輛竊
    盜、車牌失竊資料個別查詢報表、被害人己○○所出具之贓
    物認領保管單1 紙在卷可按，並有被告所有供竊車用之鑰匙
    1 支、隨身記事簿1 本（其內容記載被告行竊所得之手機業
    經變賣得款花用之事實）扣案可證，本件事證明確，被告犯
    行洵堪認定，應依法論科。
二、查被告丁○○意圖為自己不法之所有，攜帶兇器尖刀，以強
    暴至使不能抗拒，而使甲○○交付其物，核犯刑法第330 條
    第1 項之攜帶兇器加重強盜罪；又被告意圖為自己不法之所
    有，而搶奪他人之動產，核犯刑法第325 條第1 項之搶奪罪
    ，（起訴書雖記載此部分係犯刑法第320 條第1 項之竊盜罪
    ，然實行公訴檢察官已於審理時變更此部分之起訴法條為刑
    法第325 條第1 項之搶奪罪，並此敘明。）被告所為2 次搶
    奪犯行，時間緊接，所犯構成要件相同之罪名，顯係出於概
    括之犯意為之，為連續犯，應依刑法第56條之規定以一罪論
    ，並加重其刑；又被告意圖為自己不法之所有，而竊取他人
    之動產，核犯刑法第320 條第1 項之竊盜罪。被告丁○○所
    犯上揭3 罪間，罪名不同，罪質互異，應分論併罰。爰審酌
    被告犯罪之動機、目的、手段，犯罪時所受之刺激及其品性
    、生活狀況、智識程度、犯罪所生之損害，及犯罪後坦承犯
    行之態度等一切情狀，分別量處如主文所示之刑，並定應執
    行之刑。末查扣案之機車鑰匙1 支係被告所有，且供犯罪所
    用之物，為被告所供明，應依刑法第38條第1 項第2 款之規
    定，併予宣告沒收；至於被告所有持以行搶之尖刀1 把並未
    扣案，且據被告供稱業已丟棄在淡水河中，已滅失，爰不宣
    告沒收，併予敘明。
據上論斷，應依刑事訴訟法第299 條第1 項前段、刑法第330 條
第1 項、第325 條第1 項、第320 條第1 項、第56條、第55條第
5 款、第38條第1 項第2 款，罰金罰鍰提高標準條例第1 條前段
，判決主文。
本案經檢察官靳開聖到庭執行職務
中　　華　　民　　國　　94　　年　　8 　月　　11 　　日
                  刑事第一庭審判長法  官  雷  雯  華
                                  法  官  江  翠  萍
                                  法  官  張  國  棟
以上正本證明與原本無異。
如不服本判決，應於判決送達後10日內，向本院提出上訴狀。
                                  書記官  何  子  傑
中　　華　　民　　國　　94　　年　　8 　　月　　11　　日
附錄本案論罪科刑法條全文：
刑法第320條第1項：
意圖為自己或第三人不法之所有，而竊取他人之動產者，為竊盜
罪，處5 年以下有期徒刑、拘役或500 元以下罰金。
刑法第328條第1項：
意圖為自己或第三人不法之所有，以強暴、脅迫、藥劑、催眠術
或他法，至使不能抗拒，而取他人之物或使其交付者，為強盜罪
，處5 年以上有期徒刑。
刑法第330條第1項：
犯強盜罪而有第321 條第1 項各款情形之一者，處7 年以上有期
徒刑。
刑法第325條第1項：
意圖為自己或第三人不法之所有，而搶奪他人之動產者，處六月
以上五年以下有期徒刑。
